臺灣彰化地方法院民事裁定　　　　　　　　　　　　　九十三年度聲字第六四九號
　　聲　請　人　華僑商業銀行股份有限公司台中分公司
　　法定代理人　丙○○
　　送達代收人　乙○○
　　相　對　人　聖堡營造股份有限公司
　　相　對　人　甲○
右當事人間聲請返還擔保物事件，本院裁定如左：
    主      文
聲請駁回。
    理      由                                                    
一、本件聲請意旨略以：聲請人與相對人聖堡營造股份有限公司 (下稱聖堡公司)等
    二人間因清償借款事件，前遵鈞院民國 (下同)九十二年度裁全字第一六二九號
    民事假扣押裁定，提供台北市政府建設公債八十九年度第一期債票新台幣 (下同
    )五百萬元券三張、一百萬元券二張，合計一千七百萬元，為相對人供擔保，並
    經鈞院以九十二年度存字第八一０號提存在案，茲因聲請人就該事件已取得臺灣
    臺中地方法院九十二年度重訴字第七九七號民事勝訴確定判決，且經受擔保利益
    人甲○同意返還該擔保物，並提出假扣押裁定、民事判決、確定證明書、同意書
    及印鑑證明各一件為憑，爰聲請裁定准予返還擔保物云云。
二、按當事人書狀，除別有規定外，應記載下列各款事項：(一)當事人姓名及住所或
    居所；當事人為法人或其他團體者，其名稱及事務所或營業所。(二有法定代理
    人、訴訟代理人者，其姓名、住所或居所，及法定代理人與當事人之關係。書狀
    內宜記載當事人、法定代理人或訴訟代理人之性別、出生年月日、職業、國民身
    分證號碼、營利事業統一編號、電話號碼及其他足資辨別之特徵。民事訴訟法第
    一百十六條第一項第一、二款及第二項定有明文。本件聲請人提出聲請時書狀當
    事人欄漏未記載相對人聖堡公司「法定代理人」之姓名及住址，本院乃於九十三
    年十月二十九日通知聲請人補正，該項通知書於九十三年十一月二日合法送達，
    有卷附送達證書可按，詎聲請人迄今仍拒不補正，此部分聲請即非合法。
三、次按返還擔保金 (或擔保物)，依民事訴訟法第一百零六條準用同法第一百零四
    條之規定，須符合：(一)應供擔保之原因消滅者；(二)供擔保人證明受擔保利益
    人同意返還者；(三)訴訟終結後供擔保人證明已定二十日以上之期間催告受擔保
    利益人行使權利而未行使者或法院依供擔保人之聲請，通知受擔保利益人於一定
    期間內行使權利並向法院為行使權利之證明而未證明者之要件，法院始得裁定返
    還擔保金。經查：依聲請人提出聲請狀並未記載其聲請返還擔保物所依據之法律
    條文為何，本院曾以前開通知書命聲請人就此事項補正，聲請人迄今仍未補正，
    本院自無從瞭解聲請人之法律依據何在，而聲請人固提出受擔保利益人即甲○出
    具之同意書及印鑑證明，似依首開法條第二款規定聲請返還，然本院依職權調閱
    提存、假扣押及假扣押執行等卷宗發現，聲請人所提存擔保物之受擔保利益人除
    相對人甲○外，尚有相對人聖堡公司，且聲請人復對相對人聖堡公司執行假扣押
    在案 (本院九十二年度執全字第七五一號)，迄今猶未對相對人聖堡公司撤回假
    扣押執行程序，從而當時供擔保之原因並未消滅，聲請人亦未同時提出相對人聖
    堡公司同意返還擔保物之同意書等文件，尚難認聲請人之主張與上開返還擔保金
    之要件相符，是聲請人此部分之聲請於法不合，應予駁回。
四、又擔保提存之提存人於提存後，假扣押所保全之請求，其本案訴訟已獲全部勝訴
    判決或依督促程序之支付命令確定者，得聲請該管法院提存所返還提存物，提存
    法第十六條第一項第三款設有規定。本件聲請人雖提出臺灣臺中地方法院九十二
    年度重訴字第七九七號民事確定判決及確定證明書等影本各一件，惟該民事確定
    判決若屬聲請人原假扣押所保全請求之本案訴訟，且已獲得全部勝訴判決，聲請
    人自得依前揭提存法之規定向本院提存所聲請返還提存之擔保物，但此部分非屬
    法院裁定返還擔保物之範圍，應由聲請人自行斟酌辦理，併予敘明。
五、爰依民事訴訟法第一百零四條、第九十五條，裁定如主文。
中　　　華　　　民　　　國　　九十三　　年　　 十一 　　月　 　十六 　　日
                                    臺灣彰化地方法院民事第一庭
                                        法　　　官　  林    金    灶
右為正本係照原本作成。
如對本裁定抗告應於送達後十日內向本院提出抗告狀，並繳納抗告裁判費新台幣一千
元。
中　　　華　　　民　　　國　　九十三　　年　　 十一 　　月　 　十六 　　日
                                        法院書記官　  莊    何    江
